臺灣臺北地方法院民事判決　　　　　　　　 94年度簡字第6號
原　　　告　太平洋房屋仲介股份有限公司
法定代理人　丁○○
訴訟代理人　甲○○
被　　　告　丙○○
訴訟代理人　乙○○
上列當事人間請求給付報酬事件，本院於民國九十四年四月十四
日言詞辯論終結，判決如下：
    主  文
被告應給付原告新台幣肆拾捌萬元，及自民國九十四年三月十二
日起至清償日，按週年利率百分之五計算之利息。
訴訟費用由被告負擔。
本判決得假執行，但被告如以新台幣肆拾捌萬元為原告預供擔保
，得免為假執行。
    事實及理由
一、原告起訴狀原請求被告給付新台幣（下同）640,000元及遲
    延利息，嗣減縮為請求480,000元及遲延利息，為減縮應受
    判決事項之聲明，為民事訴訟法第255條第1項第3款之所許
    。又原告請求之金額在500,000元以下，依民事訴訟法第427
    條第1項之規定，應適用簡易訴訟程序，合先敘明。
二、原告起訴主張：被告於民國93年11月9日起委由原告仲介銷
    售坐落於新竹市○區○○○街103號之房地，雙方並簽訂一
    般委託契約書，且合意以本院為第一審管轄法院。委託期間
    自93年11月9日起至94年1月9日止，委託價格原為16,000,00
    0元，後經雙方合意，委託價格變更為12,000,000元，原告
    受委託後，即進行有關一切委託事務之執行，於委託期間之
    內即媒介訴外人林為宇出價12,000,000 元表達購買意願，
    原告隨即於93年12月19日通知被告訴外人購買之意思表示，
    被告即承諾出價之價格，詎被告承諾後竟拒絕履行，經原告
    多次通知並以信函催告，被告仍置之不理。被告於委託期間
    內拒絕以系爭委託契約所定之委託條件與原告所仲介之買方
    訂立不動產買賣契約，依一般委託書第10 條第3項第2款之
    約定，被告仍應支付原告依委託價4%計算之服務報酬，總計
    480,000元，為此提起本件訴訟。並聲明：如主文第1項所示
    ，及為以供擔保為條件之假執行宣告。
三、被告則以：被告於93年11月9日委託原告銷售房屋，簽訂價
    格為16,000,000元，後在12月16日以方便廣告為由，變更為
    12,000,000元，詎在12月19日原告即告知，有人願以
    12,000,000元購買，未簽約係因金額差了4,000,000元，且
    被告之外婆可能需使用房屋等語。並聲明：(一)原告之訴駁回
    。(二)如受不利判決，願供擔保請准宣告免為假執行。
四、兩造對於被告於93年11月9日起委由原告仲介銷售新竹市○
    區○○○街103號之房地，委託期間自93年11月9日起至94年
    1月9日止，委託價格為16,000,000元，嗣變更為12,000,000
    元，後原告於委託期間內媒介林為宇出價12,000,000元表達
    購買意願，惟被告未與林為宇簽訂買賣契約等情，均不爭執
    ，並有一般委託契約書影本、契約內容變更合意書影本、不
    動產購買意願書影本、存證信函影本等件為證，自堪信為真
    實。
五、查一般委託契約書第10條第3項第2款約定「委託期限內，賣
    方如拒絕以本委託條件與太平洋所仲介之買方訂立不動產買
    賣契約時」，賣方仍應給付太平洋依第10條第1項約定之服
    務報酬，而第10條第1項約定服務報酬為，以成交價4%計算
    。本件被告委託銷售之價格為12,000,000元，林為宇願承購
    之價格亦為12,000,000元，已達被告委託銷售之價格，雖被
    告辯稱因金額差了4,000,000元，且被告之外婆可能需使用
    房屋，故拒絕簽約等語。惟依前開條項之約定，仍應給付服
    務報酬，以12,000,000元之4%計算，為480,000元。
六、從而，原告依一般委託條款之約定，請求被告給付480,000
    元，及自起訴狀繕本送達之翌日即94年3月12日起至清償日
    止，按週年利率5%計算之利息，為有理由，應予准許。
七、本判決係就民事訴訟法第427條第1項至第4項適用簡易訴訟
    程序所為被告敗訴之判決，依同法第389條第1項第3款規定
    ，應依職權宣告假執行。而被告均陳明願供擔保，聲請宣告
    免為假執行，爰酌定相當之擔保金額，一併准許之。
八、訴訟費用負擔之依據：民事訴訟法第78條。
中　　華　　民　　國　　94　　年　　4 　　月　　29　　日
                  民事第五庭    法　官　吳青蓉
以上正本係照原本作成
如對本判決上訴，須於判決送達後20日內向本院提出上訴狀
中　　華　　民　　國　　94　　年　　4　　月 　　29　　日
                    　　　　　　書記官　陳耀山
